【裁判字號】    88,上訴,3772
【裁判日期】    890315
【裁判案由】    懲治盜匪條例等
【裁判全文】
臺灣高等法院刑事判決                  八十八年度上訴字第三七七二號
    上  訴  人  臺灣臺北地方法院檢察署檢察官
    上  訴  人
    即  被  告  卯○○
                庚○○
    被      告  壬○○
    共同  指定
    辯  護  人  乙○公設辯護人
    上  訴  人
    即  被  告  辰○○
                子○○
    右一  人選
    任辯  護人  姜明遠
    上訴人  即
    被      告  癸○○
    選      任
    辯  護  人  李平義
    被      告  己○
右上訴人，因被告等懲治匪條例等案件，不服臺灣台北地方法院，八十八年度訴字
第四一０號，中華民國八十八年九月一日第一審判決（起訴案號：臺灣台北地方法院
檢察署八十八年度偵字第二二八二、四五二五、五一０二號併辨案號：同署八十八年
偵字第四五二五）提起上訴，乙○判決如左：
  主      文
原判決關於卯○○，子○○、庚○○普通匪罪部分及張喜俊普通匪無罪部分暨卯
○○應執行刑部分均撤銷。
卯○○共同連續意圖為自己不法之所有，以強暴、脅迫致及不能抗拒而取他人之物，
處有期徒刑玖年，扣案如附表五編號一所示撬貳支編號二、三所示不具殺傷力之玩
具手槍貳支均沒收；附表一編號一所示之財物應發還被害人季希憲編號二所示財物新
台幣（下同）伍拾伍萬元應發還被害人台南縣燦坤三Ｃ家電通訊電腦賣場。
子○○共同意圖為自己不法之所有，以強暴、脅迫致使不能抗拒而取他人之物，處有
期徒刑肆年，扣案如附表五編號一所示鐵撬貳支編號二及三所示不具殺傷力之玩具手
槍貳支均沒收，附表一編號二所示之財物伍拾伍萬元，應發還被害人台南縣燦坤三Ｃ
家電通訊電腦賣場。
庚○○共同連續意圖為自己不法之所有，以強暴、脅迫致使不能抗拒而取他人之物，
處有期徒刑玖年，扣案如附表五編號一所示鐵撬貳支，編號二及三所示不具殺傷力之
玩具手槍貳支均沒收，附表一編號一所示財物應發還被害人季希憲編號二所示財物伍
拾伍萬元，應發還被害人台南縣燦坤三Ｃ家通訊電腦賣場。
張喜俊幫助意圖為自己不法之所有，以強暴脅迫致使不能抗拒而取他人之物處有期徒
刑年陸月，扣案如附表五編號一所示鐵撬貳支編號二及三所示不具殺傷力之玩具手
槍貳支均沒收，附表一編號二所示之財物伍拾伍萬元，塵發還被害人台南縣燦三Ｃ電
腦訊電腦賣場。
其他上訴駁回。
癸○○緩刑年。
本判決第二項卯○○改判之刑與所犯竊罪所處有期徒刑貳年捌月，扣案如附表六編
號一所示之手套壹付及螺絲起子壹支（未扣案）均沒收，應執行有期徒刑壹拾壹年肆
月。扣案如附表五編號一所示鐵撬貳支，編號二、三所示不具殺傷力之玩具手槍貳支
，如附表六編號一所示之手套壹付及螺絲起子壹支（未扣案）均沒收，附表一編號一
所示之財物應發還被害人季希憲，編號二所示財物伍拾伍萬元應發還被害人台南縣燦
坤三Ｃ家電通訊電腦賣場。
    事      實
一、卯○○前有多次竊盜、妨害自由等前科，最近一次於民國（下同）八十一年間因
    竊盜案件，經最高法院、乙○判處有期徒刑六年，刑前強制工作確定。嗣經乙○
    裁定定應執行刑為有期徒刑九年，刑前強制工作，於八十七年六月十九日因縮短
    刑期假釋出監。庚○○於八十三年間因施用毒品案，經台灣彰化地方法院於八十
    三年六月十日判處有期徒刑三年二月，經台灣高等法院台中分院駁回上訴確定；
    復於八十四年間因懲治盜匪條例案件，經台灣台北地方法院判處有期徒刑三年八
    月，經乙○駁回上訴確定，接續前案執行，於八十七年五月十三日因縮短刑期假
    釋出監，張喜俊有傷害、妨害自由匪前科其所犯匪罪經減刑為有期徒刑四年
    八月、竊罪滅刑為有期徒刑二年三月並應於刑之執行前會入勞動場所強制工作
    。嗣經定應執行刑為期徒刑六年六月，並應於刑之執行前強制工作，於八十四年
    十月十六日假釋，刑期應至八十七年十二月十四日期滿然三人均在假釋期間，均
    不知檢束悔悟（均不成立累犯）辰○○前有妨害自由、竊盜、賭博之前科，最近
    一次於八十四年間因違反麻醉藥品管理條例案件，經台灣台北地方法院於八十四
    年十月二十四日判處有期徒刑六月確定，嗣經非常上訴改判有期徒刑五月，於八
    十五年十一月十八日易科罰金執行完畢等情，仍不知悔改。
二、卯○○、子○○、庚○○、王雷（業經公訴不受理確定）、方世昌（另案通緝）
    及真實姓名年籍不詳綽號「王將」之成年人（另由警方追查中）基於意圖為自己
    不法所有之犯意或概括犯意之聯絡或四人或五人（各犯罪被告以附表一至二所列
    為準）於附表一所列時地編號二部分帶由知情張喜俊提供作案用之鐵撬二支、
庚○○及方世昌分持不具殺傷力玩具手槍，再由方世昌以卯○○交付之鐵撬以強
    暴、脅迫之方法致使被害人不能抗拒而強取渠等所有如附表一所示財物（犯罪之
    時間、地點、方法、盜匪所得均詳如附表一所示），渠等另基於竊盜之共同犯意
    聯絡、意圖為自己不法之所有，又於如附表二所示時地竊得如附表二所示財物（
    犯罪之被告、時間、地點、方法、所得財物均詳如附表二所載）。
三、卯○○、辰○○、壬○○（業經台灣高等法院高雄分院判決確定在案）及癸○○
    等人，因癸○○不滿其服務之雅客股份有限公司（下稱雅客超商）對其有不公平
    待遇，乃與其同居人辰○○基於意圖為自己不法所有之犯意謀議結夥卯○○、壬○○共同行竊，卯○○基於同前竊盜之概括犯意與辰○○、壬○○三人基於犯意
    之聯絡，由癸○○詳述該超商內部安全狀況及現金存放地點提供辰○○行動，再
    由辰○○告知卯○○作參考，由卯○○、壬○○及辰○○於八十八年一月五日晚
    間二十二時許，同乘由卯○○向友人借得而駕駛之小客車，並攜帶所有之客觀上
    對人之生命、身體具有危險性可資為兇器之螺絲起子一支（未扣案）同至位於台
    北市松山區○○○路○段一九六號地下一樓之雅客超商（該公司未有人居住），
    皆戴上事前購買之口罩及手套，由壬○○在外把風，卯○○及辰○○則自大門（
    由緊鄰尚未打烊之錄影帶店為同一大門侵入）侵入該址（無故侵入建築物部分未
    據告訴），由卯○○以螺絲起子撬開該處之收銀機（毀損部分未據告訴）取出張
    女告知之金庫鑰匙，辰○○再以該金庫鑰匙打開金庫竊得現金新台幣（下同）十
    九萬五千九百元、公司員工林慧君所有放置金庫內之蜜粉二瓶、眉筆一盒、吸油
    面紙五包、ＳＢ霜一盒（共計價值三千二百二十四元），得手後，三人同乘原車
    離開返至辰○○位於台北市中山區○○○路二０四號七樓住處朋分贓款及上揭物
    品花用，嗣為警循線查獲。於八十八年一月十五日晚間九時三十分許，在壬○○
    車號Ｃ９－４２７１號自小客車後座查獲其所有，如附表五編號一所示供附表一
    編號二所示盜匪案所用之鐵撬二支。同日晚間二十一時十分許，在台北市○○○
    路二０四號七樓辰○○住處，查扣如附表六編號一所示供犯雅克超商案行竊所用
    之白色手套一付。
四、案經台北市政府警察局刑警大隊移送台灣台北地方法院檢察署檢察官偵查起訴。
理      由
甲上訴駁回部分：
一、右開台中縣大甲鎮○○路竊（附表二）雅客超商竊事實訊據上訴人即被告卯
    ○○、辰○○、癸○○（以下均稱被告）被告卯○○坦承不諱。被告辰○○坦承
    參與雅客超商犯行惟指判刑過重，被告癸○○則矢口否認犯行辯稱：「伊指資雅
    客超商百餘萬元，遭受不公平待遇先前打麻將言及老闆管理不當金庫鑰匙放收銀
    機未料辰○○竟去偷，乃使電話誤論乃在確認其是否真去做案，既無事先謀議及
    發分贓焉可論伊為共犯」云云。
二、經查：
  (一)關於台中縣大甲鎮○○路竊部分與者計有卯○○、方世昌、王雷、子○○，
    除被告卯○○自由外並經同案被告王雷及計程車司機子○○供證屬實而被害人丑
    ○○○指述被竊情節大致一致致一致（見二二八二號偵查卷第二卷第五十一頁反
    面、第五十二頁、第一一九頁反面、第一二七頁、第一三二反面、一三三頁、乙○八十八年六月三十日、原審八十八年訴字第三三四號刑事卷八十八年四月二十
    九日訊問筆錄），並有失竊報告在卷可稽。被告卯○○於乙○審理中雖辯以：伊
    並未入內云云，然此無礙其應負共犯之刑責。
  (二)至於雅客超商竊部：與者有卯○○、辰○○、張喜俊（張喜俊所犯業經乙○
    高雄分院以八十八年上易字第一一八號判刑確定在案）癸○○不滿雅客超商對其
    不公平待遇，乃與同居人辰○○謀議詳述超商內部安全狀況及現金存放地點，再
    由辰○○邀卯○○、張喜俊、著手行竊業據被告卯○○、張喜俊以及辰○○坦承
    與作案所述各情核與共犯壬○○、辰○○之供述及被害人即雅客超商之副董事
    長黃書訓指證情節符合（見二二八二號偵查卷第一卷第四十三頁、四十四頁、第
    四十九頁、第七十三頁反面至七十八頁反面、第二０五頁、二０六頁、原審八十
    八年三月十五日、五月五日訊問筆錄），並有失竊報告、贓物領據在卷及附表六
    編號一之手套一付扣案可參。惟被告卯○○矢口否認有攜帶螺絲起子行竊，辯稱
    ：收銀機係與辰○○合力掰開云云，而被告辰○○於原審調查中翻異前供以：伊
    原以為卯○○有帶螺絲起子，收銀機係伊與卯○○一起拉開的，實際並未攜帶起
    子云云而為附和卯○○之詞，然查，本件被告等行竊確有以所攜之螺絲起子撬開
    收銀機一節，業據被告卯○○於警訊中供明：「是我車內工具箱內之螺絲起子撬
    開收銀機」等語明確（見二二八二號偵查卷第二卷第七十七頁反面、第七十八頁
    ）核與被告辰○○於警訊及偵查中供稱：「由卯○○以螺絲起子撬開收銀機」等
    語（見二二八二號偵查卷第一卷第四十九頁反面、第五十頁、第二０六頁反面）
    ，及被害人黃書訓於警訊及原審調查時中供證：「放置金庫鑰匙之收銀機已被撬
    開」「他們撬開收銀機拿的鑰匙，我看抽屜有破壞的樣子」「收銀機的邊有被撬
    開，稍微變形，有些關不攏，是因推進去的邊變形了，現已損壞」等語（見二二
    八二號偵查卷第七十四頁反面、原審八十八年五月五日。七月二十一日訊問筆錄
    ）悉相合；又被告辰○○於原審八十八年三月十五日初訊時係供以：「由卯○○打開收銀機（用什麼打開收銀機我沒看到）」等語，已與其前開「二人合力拉
    開」供詞迥異，再按果係二人同時在場合力拉開，被告辰○○對收銀機非以螺絲
    起子撬開一節應明確知悉，何以竟會「以為」以所攜帶螺絲起子撬開，而迭次於
    警偵訊中供認明確，茍非確係如此，何能如此。左以辰○○於警訊供稱問癸○○
    才知悉如何解除保全系統及放金庫鑰匙所在（同上偵查卷第二卷六十一頁反面）
    癸○○並於警訊供稱：曾向辰○○提及雅客超商公司鑰匙放在收銀機，另要撬開
    收銀機拿金庫鑰匙去開就可以拿（見同上卷第二二八二號查卷第一卷第五十六頁
    ）復酌警察向監訴電話內容涉及辰○○、癸○○之誤法可徵癸○○事先知情辰
    ○○將做案而於得手槍將做案經過鉅細靡遣知會癸○○（錄音譯文見八十八年度
    偵字第二二八二號偵查卷第一卷第六頁第一二八頁～一三三頁）足徵癸○○乃前
    有與謀議，事後收受辰○○所竊得化妝品等物。被告辰○○事供述癸○○不知
    情係護之詞，不足採信被告癸○○之辯詞並無可取。
  (三)綜上自述被告卯○○勝達癸○○之竊犯行事證已足要堪認定。
三、核被告卯○○所犯台中縣大甲鎮○○路三號竊案係犯刑法第三百零六
    條第一項無故侵入住宅罪、第三百二十一條第一項第二款、第三款、第四款之結
    夥三人以上攜帶兇器毀壞門扇竊盜罪；被告卯○○、辰○○、癸○○所為雅客超
    商竊盜行為，均係犯刑法第三百二十一條第一項第三款、第四款之結夥三人以上
    攜帶兇器竊盜罪。被告卯○○及方世昌、王雷、子○○間，就所犯附表二之加重
    竊盜罪間，有犯意聯絡及行為分擔，咸為共同正犯。被告卯○○、辰○○、癸○○與壬○○間就雅客超商竊案，有犯意之聯絡及行為之分擔，皆屬共同正犯（按
    被告癸○○因係與辰○○同謀犯罪雖未在現場共同實施或在場參與分擔實施犯罪
    ，惟因在場共同實施犯罪之人已符合結夥犯之三人要件，癸○○仍論以該罪之共
    犯）。被告卯○○先後二次竊犯行時間累接所犯罪為構成要件相同，顯基於概
    括犯意反覆為之應依連續犯論以一罪並依情節較重結夥三人以上帶凶器毀壞門
    扇竊論究並加重其刑。至於公訴人認被告卯○○、癸○○及辰○○所犯雅客超
    商竊盜之行為尚涉有同法第三百二十一條第一項第一款之於夜間侵入有人居住之
    建築物竊盜罪嫌云云，惟查，雅客超商夜間並無人居住等情，已具被害人黃書訓
    供明詳於原審八十八年七月二十一日訊問筆錄，被告等自無本款之適用，均附此
    敘明）。又被告卯○○台中縣大甲鎮○○路竊案所犯無故侵入住宅與加重竊罪
    間有方法結果牽連關係應依一重論以加重竊罪。此部分雖未經起訴然與起訴之
    雅客超商竊案有裁判上一罪之連續犯關係，法院自得一併審理被告辰○○有事實
    欄所載之前科紀錄其於八十五年十一月十八日易科罰金執行有期徒刑五月完畢，
    此有台灣高等法院檢察署刑案紀錄簡覆表在卷可，其於五年以內再犯本件之竊
    罪為累犯，依法應加重其本刑。原審適用刑法第二十八條第五十六條第三百零
    六條第一項，第三百二十一條第一項第二款第三款，第四款第五十五條第四十七
    條第三十八條第一項第二款罰金罰鍰提事稱準條例第一條前段審酌被告卯○○、
    辰○○之前科情形，被告癸○○之品行，被告等之犯罪動機、手段造成之危害以
    及犯罪後之態度就加重竊罪量處卯○○有期徒刑二年八月。辰○○有期徒刑一
    年八月。癸○○有期徒刑一年。扣案如附表六編一所示之手套一付，螺絲起子一
    支（未扣案）併予宣告沒收，經核認事用法及量刑均無不合，被告等上訴意旨戒
    指量刑過重或否認犯行均無依據此部分上訴核無理由，應予駁回。
四、末查被告癸○○素行良好，因投資雅客超商百餘萬受到不公平待遇始生報復之心
    ，而謀議藉由同居人辰○○邀人犯案，雖無可寬恕，惟本件犯行被告癸○○就所
    獲金錢未分其有幼小子女待扶養，既未曾受有期徒刑以上刑之宣告此有乙○被
    告全國刑案犯錄表在卷可經此科刑教訓當知所警惕，乙○認所宣告之刑以暫不
    執行為當爰宣告其緩刑三年用啟自新。
五、公訴意旨略以：被告卯○○另涉附表四所載竊犯行，己○犯有附表二及附表四
    之竊犯行：
  (一)被告卯○○及己○均堅決否認該部分犯行：經查
    1.卯○○辯稱：附表二之竊案請己○打電話，是因由女生打較不會驚動屋主，己○不知情，附表四編號一及二之竊盜案，伊並未參與，係事後方世昌攜帶贓物
      要我幫忙處理，伊才幫忙方世昌將偷來之物品郵寄予朋友己○，然後伊與己○
      二人至蘆洲翔億貨運行去提領，再交還方世昌處理，方世昌乃送伊一支筆、Ｖ
      ＣＤ及隨身聽，伊將之轉送予己○，己○並不知情；子○○已先回台北人不在
      花蓮等語（見二二八二號偵查卷第一卷第三十七頁反面、第二卷第七十八頁、
      第二０九頁反面、原審八十八年六月三十日訊問筆錄），子○○辯以：附表四
      編號二之竊盜案伊已先行回台北，並未參與亦不知情等語，己○辯稱：附表二
      之竊盜案係卯○○於八十七年十二月二日央求其幫忙打一通電話而已，伊對其
      目的要行竊一事毫不知情；又附表四之竊案，伊於八十七年十二月中旬某日僅
      陪同卯○○至蘆洲貨運行提領四箱物品，雖有收受卯○○交付之ＶＣＤ、隨身
      聽、萬寶牌筆一支，惟係卯○○贈送給她的，伊並不知情亦未參與竊盜案等語
      ，互核所供相符。
    2.被告王雷於警訊及原審審訊及同院八十八年度訴字第三三四號盜匪案調查中亦
      供承：「我與方世昌至花蓮市全國電子花蓮建國店、、侵入行竊ＶＣＤ、隨身
      聽等財物，、、又與方世昌到花蓮博愛路一五八號花奇兒精品店侵入行竊手錶
      、鋼筆原子筆、、等財物，所得物品都由方世昌處理。卯○○及子○○未參與
      上述地點行竊案件」「花蓮二案子卯○○均未去」「台中大甲鎮○○路之竊盜
      案，行竊是我（指王雷）、卯○○、方世昌、子○○；己○沒參加」等語（見
      二二八二號偵查卷第二卷二一九頁、第二二０頁、原審八十八年五月二十日、
      同院八十八年度第三三四號卷八十八年四月二十九日訊問筆錄），核均與前揭
      被告所供證一致。
    3.質諸附表四編號一被害人丙○○於警訊中供以：「伊是經保全通知而趕至店內
      時才知道失竊、、對店內遭竊無特定對象」等語（見八十八年度偵字第四五二
      四號偵查卷第一二八頁反面），附表四編號二被害人戊○○於警訊及原審傳訊
      時中供稱：「於八十七年十二月十三日晚十時十五分起至十一時三十分間，在
      我花蓮市○○街花奇兒名品店被小偷從後門撬開、、、失竊時間我和太太外出
      吃宵夜，我不知道誰到店內偷竊，也不認識卯○○、子○○、己○」等語（見
      二二八二號偵查卷第一卷第八十頁反面、第八十一頁、原審八十八年五月五日
      訊問筆錄）。是以被害人均無法指認係被告卯○○、子○○、己○等所為。
    4.附表四編號二被害人戊○○所失竊之物品，嗣經案外人即收購該失竊物品之莊
      理安交由警方處理而由戊○○領回等情，有贓物清冊可稽；而該批失竊物品乃
      莊理安經由金興華之介紹直接向方世昌整批購入之情，業經證人莊理安、金興
      華結證明確（見四五二四號偵查卷第一四八頁、一四九頁、第一五一頁反面、
      第一五二頁、原審八十八年五月五日訊問筆錄），互核及與被告卯○○所供相
      合。
    5.另台北市政府警察局刑事警察大隊於八十七年十二月二日至三日監聽（０二）
      00000000號電話有關卯○○與己○談話內容，觀諸其二人談話內容：
      卯○○係於八十七年十二月二日晚間僅係因己○係女子不會遭懷疑為由而央其
      幫忙打此一電話，己○甚而追問何以要其打電話等語，其間就如何行竊等各節
      隻字未提，有監聽通聯譯文一份可參（見第二二八二號偵查卷  第一卷第五頁
      、第一一三頁反面）；今公訴人以被告己○有打電話之舉及協同卯○○提領贓
      物之行為即認定被告二人有與王雷、方世昌為竊取財物之犯意聯絡，依公訴人
      所為證據上之論斷係以經驗法則作為判斷之依據，然乙○綜合上情，實無從認
      定公訴人上開論斷已有高程度普遍妥當性，蓋事後提領贓物之行為或有可能係
      得知他人行竊後之另一行為，恐無法以吾人基於日常生活經驗所得定則而獲得
      一必然性之經驗法則，蓋於得知他人實施竊盜行為完成後，或基於請託或為己
      圖利，均有可能另基於為他人銷贓之犯意而提領贓物，要非必定出於竊盜之共
      同犯意，是在公訴人僅以電話紀錄及領取贓物之經驗法則而推斷被告二人與被
      告王雷及未到案之方世昌有竊盜之犯行，自嫌推斷，是以，並無證據可憑其二
      人有知情參與公訴人指摘各該行竊之行為，縱可認被告己○或有可疑卯○○之
      企圖，然究難遽認其係知情參與行竊之行為。
    6.觀諸證人子○○於警訊中係供以：「卯○○、方世昌坐我的車跟在後面，走到
      一家全國電子，卯○○、方世昌、港仔就下車從隔壁潛入全國電子偷竊、、但
      是東西我沒看到」等語（見二二八二號偵查卷第二卷一二０頁反面、一二一頁
      ），揆此以觀，其對附表四編號一之竊案究係何人以如何之方式行竊財物及所
      得財物若干等情，卷內查無此部份之筆錄或其他可資查證之資料可供查證，此
      部份證人子○○之證述復付之闕如，且對公訴人指摘被告己○有參與共同竊盜
      之行為毫無提及，足徵，子○○所知悉本案之資料均係因載送渠等過程中短期
      間之印象所得，並非實際在場目擊而來，尚乏實證可資佐參；縱被告卯○○、
      己○有收受贓物之情形，亦僅其二人涉犯收受贓物之罪嫌，自難僅憑此無確定
      之供述而認被告有此竊盜之情形。
  (二)綜上所述，被害人丙○○、戊○○指訴、證人子○○之供述及失竊報告、出具之
    贓物認領保管單等件，不能證明被告有各該公訴人指摘之竊盜犯行；此外復查無
    其他積極證據足資證明被告卯○○曾參與附表四及子○○參與附表四編號二、己○曾參與行竊附表二及四財物之犯行。揆諸前揭說明，本件不能證明被告己○有
    公訴意旨所指之竊盜犯行，原審院諭知己○無罪之判決，被告卯○○茲因公訴人
    認此部份與論罪之竊盜罪部分有連續關係，爰不另為無罪之諭知經核並無不合公
    訴人就被告己○部分上訴乃執制詞並無新義，上訴核無理由，應予駁回。
乙、撤銷改判部分
  一、右開普通匪之事實，分別訊據被告卯○○、庚○○、子○○以及原審訊據被
      告張喜俊，被告卯○○坦承台南縣燦坤賣場匪案，惟矢口否認復興北路匪
      犯行辯稱：伊僅係要行竊該處十二樓公司，無意對管理員施，伊經通知進入
      大樓才發現管理員被綁，即直接上十二樓，下樓後有叫方世昌將管理員鬆綁，
      也不知管理員有掉錢。被告庚○○則坦承不諱辯稱：伊不知管理員季希憲有丟
      錢。被告子○○坦承有以計程車載送黑金等人同至台南縣燦坤賣場，矢口否認
      有與匪犯行辯稱：伊只收車資八千元，並未分亦不知卯○○等人所做所
      為。被告張喜俊於原審辯稱：係卯○○打電話向伊借用鐵撬二支，並不知其借
      用之目的，亦不知被持以供匪事件犯案，伊不知情亦未到現場云云。
  二、經查：
    (一)復興北路匪部分：
      被告卯○○主導到台北市○○○路三四二號大廈犯案由方世昌、庚○○、「王
      將」搭乘計程車卯○○自行駕車跟進到現場，抵達後由卯○○指揮方世昌持附
      表五編號二所示無殺傷力之玩具手槍及庚○○、綽號「王將」先由開放之大門
      進入一樓，由方世昌以該槍威嚇管理員季希憲不得妄動，再由王將以膠帶反綁
      季希憲手，黏嘴矇眼又至地下室以同一手法綑綁另一管理員丁○○由王將看
      管致使管理員不能抗拒，隨後由方世昌通知卯○○手持二支撬釘棒進入直上十
      二樓，庚○○則後季希憲中間未鎖抽屜強取訢台幣三萬昌五千元美金一千六百
      元，王將則以小撬釘捧去開上鎖抽屜欲取十二樓鑰匙無所獲雜物則散落於地等
      請業經共犯被告庚○○供明、證人子○○供證在卷（見二二二號偵查卷第一五
      ０頁、八十八年度偵字第五一０一號偵查卷第二十八頁反面、第二十九頁、第
      四十九頁），核與被害人季希憲、丁○○指訴之情節大致相符（見五一０二號
      偵查卷第三十四頁至三十七頁、原審八十八年五月二十日訊問筆錄），並有附
      表五編號三所示之玩具手槍扣案可證。茲查：
      1.被告庚○○於原審調查中翻異辯稱：伊並不知抽屜有無打開，不知錢係何人
        取走云云而為附和被告卯○○之供辯，然查，被害人季希憲確遭劫取如附表
        一編號一所示之財物等情，已於警訊中供明如前，復經原審多次質問仍一再
        堅稱無訛且復核一致（見原審八十八年八月五日訊問筆錄）；又衡諸經驗法
        則，當事人或證人於案發時之供述較少權衡利害得失或受他人之干預，較之
        事後翻異之詞為可信，故除非有事証可證明當事人或證人嗣後更異之詞與事
        實相符或其初供係虛偽者外，自不得任意捨棄初供而不採，有最高法院八十
        二年度台上字第五三一一號、八十三年度台上字第三二四三號判決要旨可資
        參照。查被告庚○○前自白供證經核與被害人季希憲指訴事實一致，在別無
        積極證據證明其自白非出於自由意志之情況下，其於警訊中之所為不利於己
        之自白應屬可信。被告所辯不足採，事證明確，其犯行堪以認定。
      2.被告卯○○辯稱，伊僅係要行竊該處十二樓之公司，並無意對管理員強盜，
        伊經通知入內後才發現管理員被綁，就直接上十二樓，下來並有叫方世昌將
        管理員鬆綁，且不知管理員有掉錢云云，核已與被告庚○○所供，「係卯○○或「王將」持撬釘棒撬開抽屜」之供述不符；庚○○嗣雖翻異稱：不知何
        人打開抽屜，亦沒有看到何人拿錢云云，惟經原審質諸何以與前供迥異時，
        仍供以：係事後卯○○告知抽屜內沒東西等語，復與卯○○所辯相異；茍依
        被告卯○○所辯渠自始無強盜之犯意，其經由方世昌等人通知入內時，於乍
        見管理員遭綑綁之際顯已得知逾其原竊盜之犯意，衡情而論，為免陷己於重
        罪之虞，本即應中止行為，詎被告竟仍繼續原定計劃上樓勘查，而縱容「王
        將」等人搜括一樓財物，已屬可疑；再參以被告卯○○自承：通常行竊攜槍
        入內係很正常，是怕碰到保全人員，用來喝止對方等語（見原審八十八年六
        月三十日訊問筆錄），綜此以觀，顯可徵，被告卯○○對己或同夥攜械入內
        因遇及人員阻礙時當予以排除之情，彼此於作案前已有默契及共識，是以其
        對共犯庚○○等人之綑綁及劫取財物行為，當可預見其發生，而其發生並不
        違背其本意，至事後離去前有無鬆綁被害人之舉，或可供為犯罪後態度審酌
        之參考，然究無懈其犯罪之成立，所辯自難成立。
    (二)台南縣燦坤賣場盜匪案部分：
      被告卯○○、庚○○、子○○與在逃之方世昌、綽號「王將」等人於八十七年
      十一月二十二日二十二時卅分許，相偕至台南縣永康市○○路一四九號燦坤三
      Ｃ家電通訊電腦賣場，途中由卯○○向知情張喜俊取用供犯案之鐵撬二支，在
      卯○○指揮下由庚○○、方世昌分持張喜俊提供之鐵撬二支、玩具手槍二支戴
      口罩與綽號「王將」者侵入以假手槍威嚇店長甲○○、職員蘇麗貞，並用膠帶
      反綁二人手貼嘴矇眼由「王將」負責看管致使不能抗拒再由方世昌以鐵撬撬
      損店內金庫搜得現金新台幣一百零五萬元等情，業據卯○○坦承在卷核與被告
      子○○、庚○○之供述及被害人甲○○、辛○○指證情節相符（見中二八二號
      偵查卷第二卷一一六頁反面至一一九頁、第一四七頁、第一四八頁，五一０二
      號偵查卷第三十頁反面至三十三頁、第四十八頁、四十九頁、原審八十八年三
      月十五日、五月五日訊問筆錄），並有附表五編號一所示之鐵撬及編號二及三
      所示之玩具手槍足資佐證；被告卯○○自白已與事實相符；參以渠自始即知共
      犯庚○○、方世昌等人係攜械蒙面前往，其則在外以無線電聯絡掌控各節，對
      己或同夥攜械入內因遇及人員阻礙時當予以排除之情，彼此已有默契及共識，
      對共犯庚○○等之綑綁行為，當可預見其發生，而其發生並不違背其本意，已
      同前述。是以被告卯○○於乙○審理中改辯以：本意竊盜，伊不知庚○○等人
      有將人綑綁云云，顯為臨訟避重就輕圖卸之詞，無足採信。被告張喜俊雖否認
      與犯行。惟慣竊卯○○商借鐵撬二支並在途中交付，顯然張喜俊已知悉該工
      具為犯案之用今給予助力，後二人曾共同在雅客超商行竊之情況判斷，張喜俊
      提供鐵撬二支予卯○○應有幫助他人犯罪之認定顯有幫助之犯意，其於原審不
      認幫助犯行殊無可採，此部分犯行洵堪認定。
    (三)被告子○○固承有載送被告卯○○等人同至台南縣燦坤賣場然否認與匪犯
      行惟查：
      1.被告子○○供承知悉有如附表五編號二及三之手槍放置於其車廂報廢之電視
        機內，於到達目的點後並聽由卯○○之指示將手槍交由庚○○及方世昌各取
        一支，渠並有觸摸過槍枝；又期間卯○○如何指揮方世昌、庚○○及「王將
        」入內強盜，其並聽從卯○○之指揮將車如何開往接應，得手後復載往附近
        一工地分贓各節不諱（見二二八二號偵查卷第二卷第一一七頁至一一九頁、
        原審八十八年六月三十日訊問筆錄）核與被告卯○○及庚○○供証情節相符
      （見二二八二號偵查卷第二卷第九十七頁反面、第九十八頁、九十九頁、第一
        四七頁至一四九頁、五一０二號偵查卷第四十八頁、四十九頁），並有被害
        人甲○○、辛○○指證情節諅詳（見五一０二號偵查卷第三十頁反面至三十
        三頁、原審八十八年五月五日訊問筆錄），及附表五編號一所示之鐵撬及編
        號二及三所示之玩具手槍可資佐參；被告子○○自承與卯○○相識十餘年，
        對其素行當知悉甚稔，卯○○夥眾攜械、口罩、手套等物至大賣場，期間復
        待賣場營業結束方蒙面入內，所為何事，不難想像，茍係單純討債何庸如此
        大費周章，被告子○○竟仍願甘冒觸法危險隨同前往並為接應載送，諉稱不
        知情實難置信。
      2.參諸被告庚○○於偵查中供稱：係依卯○○之指示將錢分成五分，一樣高，
        目測約二十萬元，各取一份花用等語（見五一０二號偵查卷第四十八頁反面
        ），核與被告卯○○所供相符，茍被告子○○係不知情之一般載客運送，何
        能獲致如此巨額之贓款，縱渠事後因浮生害怕未領取贓款，惟究無妨其犯罪
        之成立。綜上所述，被告所辯均不足採，事證明確，其犯行足堪認定。
三、按附表一編號一及二所示之被告持械威嚇、壓制附表所示之被害人，矇住眼、嘴
    並加以綑綁，自已使被害人達於不能抗拒之程度，且因此而強取前述被害人之財
    物；核被告卯○○、庚○○所為附表一編號一之行為均係犯懲治盜匪條例第五條
    第一項第一款之盜匪罪；被告卯○○、庚○○及子○○所為附表一編號二之行為
    ，均係犯刑法第三百零六條第一項之無故侵入建築罪、第三百五十四條毀損罪及
    懲治盜匪條例第五條第一項第一款之盜匪罪（上開被告於行劫時持械將被害人押
    制加以綑綁，即係實施盜匪之強暴行為，應包括於強盜行為內，不另成立妨害自
    由罪，最高法院二十四年上字第四四０七號判例參照）被告張喜俊以幫助之意思
    提供鐵撬二支予卯○○作為台南縣燦坤賣場普通匪做案工具係犯刑法第三十條
    第一項懲治匪條例第五條第一項第一款之匪罪公訴人認其為共同正犯，然張
    喜俊並未到場做案，亦無事先謀議，為構成要件以外之行為應按幫助犯論並按正
    犯之刑減輕之先行指明。被告卯○○、庚○○與方世昌及真實姓名不詳綽號「王
    將」之成男子間，就所犯附表一編號一匪罪及其四人與被告子○○就所犯附表
    一編號二匪罪間，有犯聯絡及行為分擔，均為共同正犯。被告卯○○、庚○○
    、子○○所犯附表一編號二之上揭三罪間有方法結果牽連關係應各使一重懲治
    匪條例第五條第一項第一款普通匪處斷（所涉刑法第三百零六條第一項第三百
    五十四條罪名公訴人起訴書未列載另裁判上一罪法院自得審究），又被告卯○○
    、林乎庚先後二次普通匪犯行，時間緊接，犯罪構成要件相同，顯基於概括犯
    意反覆為之應按連續犯規定論以一罪，因匪罪法定本刑為無期徒刑部分不得加
    重，有期徒刑部分則加重其刑，關於所犯匪罪，多數被害人法益被侵害應分別
    依想像競合犯規定後一重處斷。
四、關於匪罪原判決之論述固非無見惟查：(一)附表一編號二所所載犯罪事實被告張
    喜俊提供鐵撬二支供犯罪之用，乃對犯罪實質上予以助力，自屬幫助普通匪罪
    ，原判為無罪之諭知，公訴人上訴據以指摘原判決關於張喜俊部分非無理由(二)鐵
    撬二支為張喜俊所有並供犯罪所用，在廣義共犯責人範圍應予宣告沒收，原判就
    沒收宣告已有欠允洽。被告等上訴意旨卯○○只否認復興北路大廈有匪犯行，
    庚○○指量刑未當，辰○○否認犯罪。雖均無可採，然原判決關於匪罪部分已
    可議，自無可維持應予撤銷改判。審酌被告卯○○、庚○○、張喜俊有如事實欄
    第一項所載前案紀錄，其等素行不良，有卷附台灣高等法院檢察署刑案紀錄簡覆
    表可被告子○○所為如附表一編號二之匪犯案完成事後分因害怕未收受
    款所與者為接送做案各被告所涉情節尚屬輕微業經其犯黑金供明在卷，情輕法
    重客觀上尚可憫恕科以最低仍嫌過重爰依刑法第五十九條規定酌減其刑。被告卯
    ○○、庚○○在假釋期中再行犯案並無悔意，究其造成危害及被告等犯罪動機手
    段，犯罪後之態度等一切情狀，分判量處如主文第二、三、四、五項所示之刑示
    懲扣案如附表編號一所示鐵撬二支係被告張喜俊所有，玩具手槍二支分別為庚○○、方世昌所有均持以犯罪所用之物在警訊中均陳明在卷在共犯責任範圍應併予
    宣告沒收。至於匪所得財物新台幣三萬五千元美金一千六百元均屬被害人季希
    憲所有尚無證據證明已費失，另台南縣燦坤賣場所得新台幣一０五萬元。卯○○
    分得三十萬元庚○○分得二十萬元均已用完，其餘五十五萬元無證據證明己費失
    應諭發還被害人如主文所示。
五、公訴意旨又略以：被告卯○○、庚○○子○○如附表三所載農安街匪罪嫌，子
    ○○有與附表一編號一復興北路大匪犯行，認亦犯懲治匪條例第五條第
    一項第一款罪嫌。
  (一)訊據被告卯○○、庚○○、子○○均否認此部分犯行：第查：
    1.觀諸被告庚○○於警訊中係供以：「於八十七年十一月十六、十七日報一個位
      於台北市○○區○○街的點給卯○○，卯○○叫黃昌華等人隔一二天就去搶」
      「卯○○拿四萬元稱是他們分給我們的，卯○○只告訴我是黃昌華他們去作的
      」等語（見二二八二號偵查卷第二卷一四九頁、一五一頁），核與被告卯○○
      供稱：「庚○○跟我講後、、我有問方世昌要不要作，方世昌不要，然後我再
      聯絡黃昌華，、、至於黃昌華後來找誰作我不清楚，、、後來黃昌華給我四萬
      元要我轉交給庚○○作為吃紅的錢，黃昌華以為這案是方世昌提供、、子○○
      與此案完全無關」等語（見同一偵查卷第一九五頁反面、二一０頁、原審八十
      八年六月二十日訊問筆錄）相符，揆此以觀，其二人對本案究係何人以單獨或
      夥眾及以如何之方式強盜財物等情，卷內查無此部份之筆錄或其他資料可憑查
      證，此部份庚○○之自白復付之闕如，足徵，被告庚○○、卯○○所知悉本案
      之資料均係轉述而來，遑論自始未被提及之被告子○○又何能知曉；縱被告庚○○及卯○○有收受贓款之情形，亦僅渠二人涉犯收受贓物之罪嫌，自難僅憑
      此轉述之供述而認被告有自白之情形。
    2.質諸被害人寅○○於警訊及原審調查時中供稱：「於八十七年十一月十九日凌
      晨三時許、、被約有四名歹徒蒙面、、用膠帶將我及太太眼睛貼上、、因歹徒
      都蒙面又持小型手電筒照我們，所以我沒有看到歹徒的臉型」「他們均有戴口
      罩，對在場（庭訊法庭上）被告（包括起訴之所有被告及巳○○）我無法確定
      」等語（見五一０二號偵查卷第三十八頁反面、三十九頁、原審八十八年五月
      五日訊問筆錄），是以被害人尚無法指認係被告卯○○、庚○○、子○○等人
      所為或涉案。
    3.揆諸上情、此部份乙○認無證據可資證明被告卯○○、庚○○、子○○有此部
      分犯行；此外復查無其他積極證據足資證明被告等有此部份之犯行，不能證明
      渠等犯罪，茲因公訴人認此部份與彼等前揭論罪之盜匪罪部分有連續犯關係，
      爰均不另為無罪之諭知。
  (二)訊據被告子○○堅詞否認與興北路匪犯行辯稱，因卯○○不知地點乃請伊計
    車載至復興北路旁即離去，並未告伊他們至現場作何事即先行離去，所述經核與
    被告卯○○、庚○○供述相符（見原審卷八十八年三月十五日，六月三十日訊問
    筆錄）觀請卷在證據資科又乏其他積極證據足資證明被告卯○○等與時任計程車
    司機之子○○有何犯意聯絡，因此不能以子○○有搭載過卯○○、庚○○等人即
    推定有與該匪犯行，事證不足，本應為無罪之諭知，因此部分與前開有罪部
    分公訴人指有裁判上一罪連續犯關係，爰不另為無罪之諭知。
六、被告卯○○所犯竊罪與匪罪犯意各別罪名亦殊，應以論併罰，因竊罪駁回
    上訴匪罪改判，則原審所定執行刑已無可附明應予撤銷另定執刑如主文第七項
    所示。
據上論結，應依刑事訴訟法第三百六十八條、第三百六十九條第一項前段第三百六十
四條、第三百七十一條、第二百九十九條第一項前段，懲治匪條例第五條第一項第
一款、第七條第一項第八條刑法第十一條前，第二十八條第五十六條第三百零六條第
一項、第三百五十四條、第五十五條、第三十條，第五十五條第五十一條第五款第三
十八條第一項第二款第七十四條第一款罰金罰鍰提示稱準條例第一條前段判決如主文
。
本案經檢察官黃玲玲到庭執行職務。
中     華     民     國    八十九   年      三        月      十五      日
                            臺灣高等法院刑事第十八庭
                                審判長法  官  吳      敦
                                      法  官  陳  忠  行
                                      法  官  吳  明  峰
右正本證明與原本無異。
匪部分如不服本判決應於收受送達後十日內向乙○提出上訴書狀，其未敘述上訴之
理由者並得於提起上訴後十日內向乙○補提理由書（均須按他造當事人之人數附繕本
）。
竊不得上訴。
                                      書記官  李  華  安
中     華     民     國    八十九   年      三        月     二十一     日
附表一：
┌─┬──┬──┬──┬───────┬───┬──────┬────┐
│編│被告│犯罪│犯罪│犯        罪  │被害人│所        得│所    犯│
│號│姓名│時間│地點│方        法  │姓  名│財        物│法    條│
├─┼──┼──┼──┼───────┼───┼──────┼────┤
│一│黑金│民國│台北│１由方世昌、林│１季希│新台幣三萬五│懲治盜匪│
│  │城、│八十│市中│  秋庚、「王將│  憲  │千元        │條例第五│
│  │方世│七年│山區│  」搭乘由不知│２吳衛│美金一千六百│條第一項│
│  │昌、│十一│復興│  情之子○○所│  華  │元          │第一款  │
│  │林秋│月五│北路│  駕駛之計程車│      │（均屬季希憲│        │
│  │庚、│日凌│三四│  ，另由卯○○│      │  所有）    │        │
│  │王將│晨三│二號│  自行駕車跟隨│      │            │        │
│  │（係│時三│大廈│  其後到達台北│      │            │        │
│  │綽號│十分│一樓│  市○○○路、│      │            │        │
│  │，真│許  │及地│錦州街口。  │      │            │        │
│  │實姓│    │下室│２由卯○○指揮│      │            │        │
│  │名不│    │    │  方世昌持如附│      │            │        │
│  │詳之│    │    │  表五編號二所│      │            │        │
│  │成年│    │    │  示之玩具手槍│      │            │        │
│  │人）│    │    │  及庚○○、綽│      │            │        │
│  │    │    │    │  號「王將」先│      │            │        │
│  │    │    │    │  由開放之大門│      │            │        │
│  │    │    │    │  入內一樓，由│      │            │        │
│  │    │    │    │  方世昌持玩具│      │            │        │
│  │    │    │    │  槍威嚇大廈管│      │            │        │
│  │    │    │    │  理員季希憲不│      │            │        │
│  │    │    │    │  得妄動，再由│      │            │        │
│  │    │    │    │  「王將」以事│      │            │        │
│  │    │  │    │  前準備所有之│      │            │        │
│  │    │    │    │  膠帶綑綁（反│      │            │        │
│  │    │    │    │  綁）季希憲手│      │            │        │
│  │    │    │    │  腳及黏貼其嘴│      │            │        │
│  │    │    │    │  及眼；復至地│      │            │        │
│  │    │    │    │  下室以同一手│      │            │        │
│  │    │    │    │  法綑綁另一管│      │            │        │
│  │    │    │    │  理員丁○○，│      │            │        │
│  │    │    │    │  並由「王將」│      │            │        │
│  │    │    │    │  看管，以此強│      │            │        │
│  │    │    │    │  暴、脅迫之方│      │            │        │
│  │    │    │    │  法致使被害人│      │            │        │
│  │    │    │    │  不能抗拒，再│      │            │        │
│  │    │    │    │  由卯○○攜帶│      │            │        │
│  │    │    │    │  方世昌所有之│      │            │        │
│  │    │    │    │  二支撬釘棒（│      │            │        │
│  │    │    │    │  非附表五編號│      │            │        │
│  │    │    │    │  一之鐵撬）入│      │            │        │
│  │    │    │    │  內以撬釘棒撬│      │            │        │
│  │    │    │    │  損櫃抽屜（│      │            │        │
│  │    │    │    │  毀損部分未據│      │            │        │
│  │    │    │    │  使用管理人季│      │            │        │
│  │    │    │    │  希憲告訴）翻│      │            │        │
│  │    │    │    │  箱倒櫃由中間│      │            │        │
│  │    │    │    │  之抽屜劫走季│      │            │        │
│  │    │    │    │  希憲置於其內│      │            │        │
│  │    │    │    │  皮包內之現款│      │            │        │
│  │    │    │    │  後逃離現場。│      │            │      │
│  │    │    │    │              │      │            │        │
│  │    │    │    │              │      │            │        │
│  │    │    │    │              │      │            │        │
├─┼──┼──┼──┼───────┼───┼──────┼────┤
│二│黑金│民國│台南│１方世昌提供作│１王杉│新台幣一百零│刑法第三│
│  │城、│八十│縣永│  案目標。    │  全  │五萬元。    │百零六條│
│  │方世│七年│康市│２向不知情之張│２林麗│（由庚○○將│第一項無│
│  │昌、│十一│中華│  熹俊借得供作│  貞  │  贓款均分成│故侵入建│
│  │林秋│月二│路一│  案所用之鐵撬│      │  五份：    │築物罪、│
│  │庚、│十二│四九│  二支。      │      │ 卯○○分得 │第三百五│
│  │曾啟│日二│號（│３由子○○負責│      │ 三十萬（包 │十四條毀│
│  │輝、│十二│燦坤│  開車接應，將│      │ 括其本身分 │損罪、  │
│  │王將│時三│三Ｃ│  渠等載至上址│      │ 得十八萬及 │懲治盜匪│
│  │（綽│十分│家電│  ，其與卯○○│      │ 子○○之十 │條例第五│
│  │號）│許至│通訊│  均在外把風，│      │ 二萬，均已 │條第一項│
│  │    │次日│電腦│  並以無線電對│      │ 花用殆盡） │第一款盜│
│  │    │凌晨│賣場│  講機聯絡。  │      │ 。         │匪罪    │
│  │    │零時│（該│４卯○○指揮，│      │ 庚○○分得 │        │
│  │    │二十│賣場│  由庚○○及方│      │ 二十萬元（ │        │
│  │    │分許│未有│  世昌分持如附│      │ 已花用殆盡 │        │
│  │    │    │人居│  表五編號二及│      │ ）。       │        │
│  │    │    │住）│  三所示不具殺│      │ 其餘五十五 │        │
│  │    │    │    │  傷力之玩具手│      │ 萬元由方世 │        │
│  │    │    │    │  槍各一支，二│      │ 昌及「王將 │        │
│  │    │    │    │  人均戴所有之│      │ 」均分。   │        │
│  │    │    │    │  口罩、手套與│      │            │        │
│  │    │    │    │  只戴手套之綽│      │            │        │
│  │    │    │    │  號「王將」侵│      │            │        │
│  │    │    │    │  入內，先持玩│      │            │        │
│  │    │    │    │  具槍抵住被害│      │            │        │
│  │    │    │    │  人該店之店長│      │            │        │
│  │    │    │    │  甲○○及職員│      │            │        │
│  │    │    │    │  蘇麗貞之頭部│      │            │        │
│  │    │    │    │  喝令不准動，│      │            │        │
│  │    │    │    │  再由「王將」│      │            │        │
│  │    │    │    │  以事前準備所│      │            │        │
│  │    │    │    │  有之膠帶捆綁│      │            │        │
│  │    │    │    │  （反綁）被害│      │            │        │
│  │    │    │    │  人甲○○及蘇│      │            │        │
│  │    │    │    │  麗貞二人之手│      │            │        │
│  │    │    │    │  腳並將眼及嘴│      │            │        │
│  │    │    │    │  均貼住，由「│      │            │        │
│  │    │    │    │  王將」負責看│      │            │        │
│  │    │    │    │  管以此強暴、│      │            │        │
│  │    │    │    │  脅迫之方法致│      │            │        │
│  │    │    │    │  使被害人不能│      │            │        │
│  │    │    │    │  抗拒，再由方│      │            │        │
│  │    │    │    │  世昌持卯○○│      │            │        │
│  │    │    │    │  交付之鐵撬撬│      │            │        │
│  │    │    │    │  損開啟店內金│      │            │        │
│  │    │    │    │  庫搜括現金，│      │            │        │
│  │    │    │    │  得款後由曾啟│      │            │        │
│  │    │    │    │  輝開車接應逃│      │            │        │
│  │    │    │    │  離現場至附近│      │            │        │
│  │    │    │    │  之工地，由林│      │            │        │
│  │    ││    │  秋庚將所得之│      │            │        │
│  │    │    │    │  贓款以等高之│      │            │        │
│  │    │    │    │  方式分成五份│      │            │        │
│  │    │    │    │  ，每份約二十│      │            │        │
│  │    │    │    │  萬元。      │      │            │        │
│  │    │    │    │              │      │            │        │
└─┴──┴──┴──┴───────┴───┴──────┴────┘
 附表二：
┌────┬──┬──┬───────┬───┬──────┬────┐
│  被告  │犯罪│犯罪│犯        罪  │被害人│被        害│所犯法條│
│  姓名  │時間│地點│方        法  │姓  名│物        品│        │
├────┼──┼──┼───────┼───┼──────┼────┤
│卯○○、│民國│台中│１由卯○○先行│１黃徐│新台幣八萬元│刑法第三│
│方世昌、│八十│縣大│  勘查。      │  貴絹│錄影機兩台  │百零六條│
│王  雷、│七年│甲鎮│２卯○○先指示│２黃君│照相機五台  │第一款無│
│子○○  │十二│蔣公│  不知情之己○│  祥  │手錶一個    │故侵入住│
│（此部分│月三│路三│  先打電話至上│３黃士│土地權狀三張│宅罪、  │
│未據公訴│日中│號  │  址確定無人。│  峰  │            │刑法第三│
│人起訴）│午十│    │３子○○負責開│      │            │百二十一│
│        │二時│    │  車接應。    │      │            │條第一項│
│        │十分│    │４卯○○再指揮│      │            │第二款、│
│        │至一│    │  方世昌、王雷│      │            │第三款、│
│        │時三│    │  二人各持一支│      │            │第四款之│
│        │十分│    │  客觀上具有行│      │            │結夥三人│
│        │許  │    │  兇之危險性之│      │            │以上攜帶│
│        │    │    │  撬釘棒（非附│      │            │兇器毀壞│
│        │    │    │  表五編號一之│      │            │門扇竊盜│
│        │    │    │  鐵撬，亦非附│      │            │罪      │
│        │    │    │  表一編號一所│      │         │        │
│        │    │    │  指之撬釘棒）│      │            │        │
│        │    │    │  另攜一支同具│      │            │        │
│        │    │    │  危險性之螺絲│      │            │        │
│        │    │    │  起子一支，由│      │            │        │
│        │    │    │  四樓陽台撬損│      │            │        │
│        │    │    │  鐵門入內行竊│      │            │        │
│        │    │    │  ，卯○○則在│      │            │        │
│        │    │    │  外把風，如有│      │            │        │
│        │    │    │  動靜即以對講│      │            │        │
│        │    │    │  機通知，得手│      │            │        │
│        │    │    │  後復由子○○│      │            │        │
│        │    │    │  接應逃逸。  │      │            │        │
│        │    │    │              │      │            │        │
└────┴──┴──┴───────┴───┴──────┴────┘
附表三：
┌────┬──┬──┬───────┬───┬──────┬────┐
│  被告  │犯罪│犯罪│犯        罪  │被害人│所        得│備    註│
│  姓名  │時間│地點│方        法  │姓  名│財        物│        │
├────┼──┼──┼───────┼───┼──────┼────┤
│巳○○、│民國│台北│１巳○○提供作│１黃朝│勞力士女用金│涉犯懲治│
│庚○○、│八十│市中│  業目標。    │  榮  │錶一個      │盜匪條例│
│卯○○、│七年│山區│２渠等再蒙面分│２謝麗│勞力士男用金│第五條第│
│黃昌華、│十一│農安│  時手槍及番刀│  月  │錶一個      │一項第一│
│子○○  │月十│街一│  侵入上址，以│      │女用鑽戒一個│款之盜匪│
│        │九日│二五│  膠帶綑綁黃朝│      │男用翡翠戒指│罪嫌    │
│        │    │巷十│  榮、謝麗月。│      │一個        │        │
│        │    │三號│              │      │皮包五個    │        │
│        │    │三樓│              │      │皮衣三件    │        │
│        │   │    │              │      │新台幣四萬元│        │
│        │    │    │              │      │日幣十萬元  │        │
└────┴──┴──┴───────┴───┴──────┴────┘
附表四：
┌─┬──┬──┬──┬───────┬───┬──────┬────┐
│編│被告│犯罪│犯罪│犯        罪  │被害人│被        害│ 備  考 │
│號│姓名│時間│地點│方        法  │姓  名│物        品│        │
├─┼──┼──┼──┼───────┼───┼──────┼────┤
│一│黑金│民國│花蓮│１利用隔壁空屋│丙○○│１新台幣三萬│涉犯刑法│
│  │城、│八十│縣花│  攀越後，再以│      │  四千四百六│第三百二│
│  │方世│七年│蓮市│  油壓剪開鐵窗│      │  十元      │十一條第│
│  │昌、│十二│中山│  入內行竊。  │      │２計算機、筆│一項第一│
│  │王雷│月十│路四│２己○參與事前│      │  記型電腦等│款、第三│
│  │、宋│三日│六五│  謀議，事後分│      │  共計一百二│款、第四│
│  │薇  │凌晨│之一│  贓 。       │      │  十三台    │款之竊盜│
│  │    │    │號（│              │      │            │罪嫌    │
│  │    │    │金國│              │      │            │        │
│  │    │    │電子│              │      │            │        │
│  │    │    │花蓮│              │      │            │        │
│  │    │    │區建│              │      │            │        │
│  │    │    │國店│              │      │            │        │
│  │    │    │）  │              │      │            │        │
├─┼──┼──┼──┼───────┼───┼──────┼────┤
│二│黑金│民國│花蓮│１己○參與事前│戊○○│總價新台幣一│  同右  │
│  │城、│八十│縣花│  謀議，及事後│      │百八十萬元左│        │
│  │方世│七年│蓮市│  分贓。      │      │右之店內商品│        │
│  │昌、│十二│博愛│２渠等以大鐵撬│      │。          │        │
│  │王雷│月十│街一│  開該店後門，│      │            │        │
│  │、曾│三日│五六│  再入內行竊。│      │           │        │
│  │啟輝│二十│、一│              │      │            │        │
│  │、宋│三時│五八│              │      │            │        │
│  │薇  │許  │號（│              │      │            │        │
│  │    │    │花奇│              │      │            │        │
│  │    │    │精品│              │      │            │        │
│  │    │    │店）│              │      │            │        │
│  │    │    │    │              │      │            │        │
│  │    │    │    │              │      │            │        │
└─┴──┴──┴──┴───────┴───┴──────┴────┘
附表五：
┌──┬───────────────────┬───────┐
│編號│名稱及數量                            │備          註│
├──┼───────────────────┼───────┤
│  一│鐵撬二支                              │不知情之蔡熹俊│
│    │                                      │所有，供附表一│
│    │                                      │編號二所示盜匪│
│    │                                      │案所用之物    │
├──┼───────────────────┼───────┤
│  二│玩具手槍（不具殺傷力，編號一一０二０四│庚○○所有供附│
│    │         二五八六號）                 │表一編號二所用│
│    │                                      │之物          │
├──┼───────────────────┼───────┤
│  三│玩具手槍（不具殺傷力，編號一一０二０四│方世昌所有供附│
│    │          四０一一號）                │表一編號一及編│
│    │                                      │號二所用之物  │
├──┼───────────────────┼───────┤
│  四│大麻一小包                            │另案業經審結  │
├──┼───────────────────┼───────┤
│  五│電話記事簿二本                        │              │
├──┼───────────────────┼───────┤
│  六│門鎖遙控器拷具機一部                  │              │
├──┼───────────────────┼───────┤
│  七│門鎖遙控器六個                        │              │
├──┼───────────────────┼───────┤
│  八│鑰匙七十二支                          │              │
└──┴───────────────────┴───────┘
附表六：
┌──┬───────────────────┬───────┐
│編號│名稱及數量                            │備          註│
├──┼───────────────────┼───────┤
│  一│白色手套（棉紗）一付                  │辰○○所有供雅│
│    │                                      │客案犯罪所用  │
└──┴───────────────────┴───────┘
附錄本案所犯法條全文：
懲治盜匪條例第五條
有左列行為之一者，處無期徒刑或七年以上有期徒刑：
一、意圖為自己或第三人不法所有，以強暴、脅迫、藥劑、催眠術或他法致使不能抗
    拒而取他人之物或使其交付者。
二、發掘墳墓而盜取殮物者。
三、藏匿或包庇盜匪者。
前項第一款之未遂犯罰之。
預備犯第一項第一款之罪者，處一年以下有期徒刑。
刑法第三百二十一條
犯竊盜罪而有左列情形之一者，處六月以上五年以下有期徒刑：
一、於夜間侵入住宅或有人居住之建築物、船艦，或隱匿其內而犯之者。
二、毀越門扇、牆垣或其他安全設備而犯之者。
三、攜帶兇器而犯之者。
四、結夥三人以上而犯之者。
五、乘火災、水災或其他災害之際而犯之者。
六、在車站或埠頭而犯之者。
前項之未遂犯罰之。


司法院資訊處製作；財團法人民間司法改革基金會備份。
